Inventaris van het archief van het Indisch Thee- en Familiearchief Van der Hucht, c.s., 1722-2016
Nationaal Archief, Den Haag
- PERSONEN, 1.
  - TAK HOLLE-VAN DER HUCHT, 1.4.
    - ALEXANDRINE ALBERTINE VAN DER HUCHT (1802-1878) x PIETER HOLLE (1804-1845), 1.4.1.
      - KAREL FREDERIK HOLLE (1829-1896), 1.4.1.1.
        - Stukken betreffende Karel Frederik Holle, 2001; 296; 1 omslag
          0097. van den Berge, T., 1993, 'Van kennis tot kunst. Soendanese poëzie in de koloniale tijd', proefschrift Rijksuniversiteit Leiden, met daarin een hoofdstuk over K.F. Holle (4.6.1.): I.1., p. 11-30.
          0100a. van den Berg, N.P., 1996, Feiten uit de jeugd van Karel Frederik Holle (4.6.1). Programma Symposium Karel Frederik Holle 1829--1896, Weldoener en Wetenschapper van Waspada, Leiden, 3 mei 1996, met voordrachten van prof dr Henk Maier, drs Mikihiro Moriyama, dr Tom van den Berge, dr Gerard Termorshuizen, dr Karel Steenbrink, drs Frans Baardewijk, dr Wim van den Doel, drs Norbert P. van den Berg, mw dr Hella S. Haasse, dr Tom van den Berge met dia's uit het stichtingsarchief, dr Peter van Zonneveld, en een uitvoering door de Cianjuran-groep 'Dangiang Parahiangan' o.l.v. Wim van Zanten van een tembang van Bratadiwidjaja uit 1897 over het leven van K.F. Holle (4.6.1).
          0100b. Huygens, S., Amsterdam, 5 sept. 2001, De Telegraaf, Nieuw standbeeld voor koloniaal.
          0100c. van den Berge, T., maart 1999, Indische Letteren, 14e jg., p. 3, Problematische en euforische momenten bij het maken van het boek over K.F. Holle (4.6.1). (Sitfa inv.nr. 0.30)
          0100d. van den Berge, T., 1998, Karel Frederik Holle, Theeplanter in Indië 1829-1896.
          (Sitfa inv.nr. 0.28)
          0100e. Os, Pieter van, 15 september 2001, De Groene Amsterdammer, De nieuwe heren van de thee.
      - HERMAN HENDRIK HOLLE (1831-1896), 1.4.1.2.
        Parenteelnummer I.4.6.2.
        - Stukken afkomstig van of betreffende Herman Hendrik Holle, 1831-1894; 215; 1 omslag
          1776. Genummerde inventarislijst Herman Hendrik Holle, firmant John Pryce & Co.
          1777. (1) Geboortebewijs HHH, Amsterdam, geb. 5 maart 1831, ingeschreven 8 maart 1831.
          1778. (3) Akte van bekendheid, verleden voor notaris Mr. A. Mangelaar Meertens, Batavia, 29 jan.1861, betr. HHH, geb. Amsterdam, 5 maart 1831, getuigen A.A. Holle-van der Hucht (4.6) en G.L.J. van der Hucht (4.8).
          1779. (5) Akte van G.G. Ned.- Indië, Pahud, Buitenzorg, 24 febr.1861, aan HHH, vergunning tot vestiging in Nederlandsch-Indië.
          1780. (6) Diploma, Batavia, 13 april 1861, lidmaatschap HHH van de N.-I. Mij. van Nijverheid.
          1781. (7) Benoeming, Batavia, 12 jan.1863, van HHH, schutter van de Bataviasche Schutterij, tot lid van de Krijgsraad van de B.S., voor het jaar 1863.
          1782. (8) Einde lidmaatschap HHH van de Krijgsraad van de B.S., 9 jan. 1864.
          1783. (9) Lidmaatschap HHH, Comité Nijverheids tentoonstelling in september 1865, van de N.-I. Mij. v. Nijverheid & Landbouw, 8 april 1864.
          1784. (10) Lidmaatschap HHH, Loterijcie van de N.-I. Mij. v. N. & L., 4 juli 1864, samen met o.a. N.P. van den Berg (e.4.6.7) en Js. Mc Lachlan (e.4.8.2)
          1785. (11) Benoeming, Batavia, 31 maart 1865, HHH tot 2e Luit. Schutterij.
          1786. (12) Indeling, Batavia, 6 april 1865, van HHH bij 1e Komp. Schutterij.
          1787. (13) Bevordering, Batavia, 26 febr. 1867, van HHH tot 1e Luit. Schutterij.
          1788. (14) Indeling, Batavia, 11 maart 1867, van HHH bij 3e Komp. Schutterij.
          1789. (15) Ereteken, Batavia, 24 jan.1869, voor HHH voor "eervolle, langdurige, werkelijke dienst" bij de Schutterijen.
          1790. (16) Uitnodiging, Batavia, 25 mei 1869, aan HHH, van het Comité voor de regeling der Algemeene Feestviering ter Gelegenheid van het 250-jarig bestaan van Batavia, voor het bijwonen van de eerste steenlegging van het Gedenkteken ter ere van Jan Pieters Zoon Coen. Aan de genoodigden wordt vrijheid gelaten om ÉÉN DAME mede te brengen.
          1791. (17) Dankbetuiging, Batavia, 29 juni 1869, aan HHH voor medewerking daarbij.
          1792. (18) Benoeming, Batavia, 23 febr. 1870, HHH tot diaken der Evangelische Gemeente.
          1793. (19) Benoeming, Batavia, 2 juli 1870, HHH tot Lid der Directie van de Nederlandsch-Indische Maatschappij voor Nijverheid en Landbouw.
          1794. (20) Bevordering, Batavia, 22 juli 1871, HHH tot Kapitein der Infanterie bij de Schutterij.
          1795. (21) Benoeming, Batavia, 25 juli 1871, HHH tot commandant der 1e Kompie der Schutterij.
          1796. (22) Uitnodiging, Batavia 5 juli, 1872, HHH tot lid Comité voor Soirée t.b.v. Bibliotheek Mij. Toonkunst Aurora.
          1797. (23) Eervol ontslag, Batavia, 12 juli 1873, van HHH als Kapitein der Infanterie bij de Schutterij.
          1798. (24) Machtiging door De Directeuren van Binnelandsch Bestuur, Batavia, 28 febr. 1874, aan HHH om cijfer XX op ereteken der Schutterij te dragen.
          1799. (25) Benoeming, Batavia, 2 jan. 1878, van HHH tot mede-directeur der van de Nederlandsch-Indische Maatschappij voor Nijverheid en Landbouw. Met diploma.
          1800. (26) Benoeming, Buitenzorg, 13 febr. 1879, van HHH tot lid Centraal Comité in Nederlandsch Indië van het Roode Kruis.
          1801. (27) Benoeming, Batavia, 4 april 1879, van HHH tot mede-directeur van het Parapatan Weezengesticht, ter vervanging van den Heer Th. Pryce wegens diens vertrek naar Europa.
          1802. (28) Erkentelijkheidsbetuiging, Batavia, 24 dec. 1879, aan HHH voor gift aan Djati-Gesticht.
          1803. (29) Aanneming, Batavia, 27 jan. 1881, van HHH als Lid der Maatschappij "Toonkunst Aurora". Met Bewijs van Lidmaatschap.
          1804. (30) Dankbetuiging, Bronbeek, 26 juli 1881, aan HHH voor toezegging van een gift namens John Pryce & Co. van een halsketting aan het Koloniaal Militair Invalidenhuis.
          1805. (31) Benoeming, Buitenzorg, 30 nov.1881, van HHH tot lid van de Bataviasche afdeling van de Commissie tot ondersteuning van behoeftige Christenen.
          1806. (32) Benoeming, Amsterdam, 26 mei 1882, van HHH tot Lid Raad van Toezicht in Indië van de Koloniale Bank.
          1807. (33) Benoeming, Buitenzorg, 6 juni 1882, van HHH tot Lid van het College van Curatoren van het Gymnasium Willem III te Batavia.
          1808. (34) Dankbetuiging van de Planten en Dierentuin, Batavia, 16 jan. 1883, aan HHH voor bijdrage tot welslagen van de Tentoonstelling in October 1882.
          1809. (35) Benoeming, Buitenzorg, 17 okt. 1883, van HHH tot Lid van het Centraal Comité tot ondersteuning der noodlijdenden door de uitbarsting van den Krakatau.
          1810. (36) Eervol ontslag, Buitenzorg, 26 juli 1884, van HHH als Lid van College van Curatoren van het Gymnasium Willem III te Batavia, op verzoek wegens vertrek.
          1811. (37) Ontheffing, Batavia, 20 aug. 1884, van HHH van het commissariaat van de vereeniging. Studiefonds van leerlingen van goeden aanleg, op verzoek wegens vertrek naar Europa.
          1812. (38) Eervol ontslag, Buitenzorg, 21 aug. 1884, HHH als lid van het Centraal Comité in Nederlandsch Indië van het Roode Kruis.
          1813. (39) Eervol ontslag, Buitenzorg, 1 sept.1884, van HHH als lid der Commissie tot ondersteuning van behoeftige Christenen in de Bataviasche afdeeling, wegens vertrek.
          1814. (40) Ontheffing, Batavia, 5 sept. 1884, van HHH, Commissaris der Ned.-Ind. Escompto Maatschappij te Batavia, van het Kommissariaat van de Assurantie-Maatschappij "Nederl. Ind. Zee & Brand".
          1815. (41) Eervol ontslag, Batavia, 5 sept. 1884, van HHH als Commissaris van de Nederlandsch-Indische Escompto Maatschappij te Batavia, wegens vertrek naar Europa.
          1816. (42) Eervol ontslag, Batavia, 5 sept. 1884, van HHH als Vice-President van het Bestuur van het Parapattan Weezengesticht, wegens vertrek naar Europa. Tevens aanbieding van het honorair-lidmaatschap van de Directie.
          1817. (43) Benoeming, 's-Gravenhage, 22 okt. 1887, van HHH, 's-Gravenhage, tot lid van het Indisch Genootschap.
          1818. (44) Benoeming, Rotterdam, 11 okt. 1889 van HHH, 's-Gravenhage, tot correspondent van de Inrichting van Doofstommen Onderwijs te Rotterdam.
          1819. (45) Benoeming, 's-Gravenhage, 7 maart 1891, van HHH als lid Commissie tot onderzoek en rapport der rekening en verantwoording over 1890van de Ambachtschool te 's-Gravenhage.
          1820. (46) Benoeming, 's-Gravenhage, 11 april 1891, van HHH tot Lid van de Commissie van beheer der Spaarbank van de Maatschappij tot Nut van 't Algemeen, Departement 's-Gravenhage.
          1821. (47) Brief over idem, 16 april 1891.
          1822. (48) Benoeming, 's-Gravernhage, 12 nov. 1891, van HHH tot lid van het Bestuur van de Vereeniging Armenzorg.
          1823. (49) Eervol ontslag, 's-Gravenhage, 17 febr. 1894, van HHH als lid van de Commissie van Beheer der Spaarbank onder toezicht van het Departement 's Gravenhage der Maatschappij "Tot Nut van 't Algemeen", wegens gezondheidstoestand.
          1824. (50) Eervol ontslag, Batavia, 23 aug.1894, van HHH als Secretaris-Penningmeester van de Commissie van Vertegenwoordigers in Nederland Soerabayasche Jongens-Weezen Inrichting, wegens ongesteldheid.
          1824a. HHH, den Haag, 1 juni 1893, aan N.P. van den Berg (e.4.6.7).
          1824b. HHH, den Haag, 10 juni 1893, aan N.P. van den Berg.
          1824c. HHH, den Haag, 18 sept. 1894, aan N.P. van den Berg.
      - ADRIANUS WALRAVEN HOLLE (1832-1879) x J.A. LOUISE VAN MOTMAN (1846-1928), 1.4.1.3.
        Parenteelnummer I.4.6.3.
        - Stukken afkomstig van of betreffende A.W. Holle en/of J.A.L. van Motman, 1894, 1991; 216; 2 stukken
          1828. Aangifte, 's-Gravenhage, 1893/4, vermogensbelasting wed. J.A.L. Holle-van Motman.
          1829. van den Berg, N.P. (4.6.7.5.2.1), 1991, Indische Letteren, 6e jg. No.3, p.115, " 'Een mijner beste Indische vrienden'. De relatie tussen Cd. Busken Huet en A.W. Holle.'
        - ALEXANDER A. HOLLE (1872-1955) x 1e CAROLINE P. LANKESTER (1875-1935) x 2e MARIE C.M.E.D. FAUQUE DE JONQUIÈRES (1875-1969), 1.4.1.3.1.
          Parenteelnummer I.4.6.3.1.
          - Stukken afkomstig van of betreffende Alexander Holle, 1911-1993; 217; 1 omslag
            1830. AAH, 1955, "Algemene beschouwingen" (over wereldpolitiek, Indische politiek, rubber en thee, Parakan Salak).
            1831. Uit: Jaarboek 1910 der Nederlandsche Automobiel-club, gevestigd te 's-Gravenhage, opgericht 2 juli 1898, Ledenlijst, Club-numm. 248, Holle, A.A., Olst, Huize "de Haere". (kopie)
            1832. The Electrical Standardizing Testing & Training Institute, Faraday House Report, London, 2 nov. 1911, Test of the Holle Patent Steam Engine. Alex. Holle Esq., Haere House, Olst, Holland.
            1833. Octrooiraad Nederland, 11 mei 1921, Octrooi No. 6062, Klasse 62, Groep 7, AAH, London: 'Verbeteringen aan de vleugels van vliegmachines en andere luchtvaartuigen'. (kopie)
            1834. Octrooiraad Nederland, 3 juli 1921, Octrooi No. 6220, Klasse 62, Groep 7, AAH, Westminster, London: 'Draagvleugel voor vliegtuigen'. (kopie)
            1835. Octrooiraad Nederland, 12 juli 1922, Octrooi No. 7628, Klasse 62, Groep 5d, AAH, Westminster, London: 'Vleugel of draagvlak voor vliegtuigen, welke van een hulpvleugel is voorzien'. (kopie)
            1838. Blauwdrukken en werktekeningen, 1923
            1839. Octrooiraad Nederland, 16 sept. 1923, Octrooi No. 10269, Klasse 62, Groep 6a, AAH, London: 'Verbeteringen aan voortstuwers en dergelijke organen'. (kopie)
            1840. Anon., 1923, The Engineer, 21 dec. 1923, 'A remarkable motor car'. The Holle four-wheel-driving-and-steering motor car. AAH, who has offices with Mr. B. Haydn White, 30 Norfolk-street, Strand, London.
            1841. Anon., 1923, Modern Transport, 22 dec. 1923, reprint, 'Four wheel driving, braking, and steering. A wonderful new chassis'. The Holle patents.
            1842. Anon., 1923, Motor Transport, 24 dec. 1923, p. 823-824, 'All-wheel functioning. Demonstrating the possibilities of a remarkable experimental chassis having four wheels driving, braked, steered and independently sprung'. Ideas of Mr. Alex Holle.
            1843. Geo. W. Watson, London, 10 maart 1924, aan E. Shrapnell-Smith te Shere, Surrey. Over patenten AAH.
            1844. B. Hayden-White, co-Director "The Holverta Development Syndicate Ltd." (directors: Capt. H.W.K. Vertholen, Senatore S. Crespi, Alex A. Holle, B. Haydn-White), 30 Norfolk Street, Strand, London, 18 juli 1925, aan K.F. van den Berg (4.6.7.4), Welgelegen, Driebergen. Met technische correspondentie en litteratuur, aan AAH, Haere House, Olst; 1946, aan AAH, Villa La Vigie, Mont Boron, Nice, France.
            1845. Octrooiraad Nederland, 15 aug. 1928, Octrooi No. 19398, Klasse 63c, Groep 15, AAH, London: 'Motorvoertuig, waarvan alle wielen worden aangedreven'. (kopie)
            1846. Octrooiraad Nederland, 17 april 1930, Octrooi No. 21867, Klasse 63c, Groep 22b.3, Société Internationale Holverta (S.A.), Brussel: 'Schokdemper voor automobielen'. (kopie)
            1849. AAH ?, 19.., 'Le role des amortisseurs'.
            1851. Cabinet de M. Armengaud Jeune, Paris, 23 april 1935, aan A. Holle, 148 Avenue Malakoff, Paris: Mémoire descriptif à l'appui de la demande d'un Brevet d'Invention: Crosse de golf on "club", AAH. Brevet d'invention No. 384.080, AAH.
            1854. Nye, D., 1987, Autoselekt, okt. 1987, no. 10, p. 50, 'Holle had het al'. (betreft uitvinding van 4-wielaandrijving door AAH) (kopie)
            1855. Gerbel, A., 1993, Automobiel, april 1993, 14e jg. no. 4, p. 44-47, 'Holverta, voorsprong door techniek? Alexander Holle hoort thuis in het rijtje van Spijker en Van Doorne.' (geschreven door H. Schuuring te Amsterdam).
        - ELEONORE ADRIENNE (Lily) HOLLE (1876- 1961) x 1e JOHN H.B. LAMBERTS (1872-1900) x 2e JACOB A. baron VAN HEECKEREN VAN MOLECATEN (1877-1959), 1.4.1.3.2.
          Parenteelnummer I.4.6.3.3.
          - Stukken betreffende E.A. Holle, 1919, 1951, 1961; 218; 3 stukken
            1856. Koopakte,Amersfoort, 18 sept. 1919, van de landgoederen De Lange Hut, Arnhem, en Keijersheide, Arnhem en Oosterbeek, door E.A. van Heeckeren van Molecaten-Holle.
            1857. Extract,19 sept. 1919, uit het Hulpregister van Hypotheken te Arnhem, betreffende landgoederen De Lange Hut en Keijersheide.
            1858. Catalogus van veiling, 7-8 nov. 1961, Arnhem, op het landgoed De Lange Hut, Koningsweg 2, Arnhem, door J.P. van Lonkhuyzen, notaris te Arnhem, van zaken uit het bezit van wijlen J.A. baron en baronesse van Heeckeren van Molecaten-Holle (Amsterdam: Paul Brandt).
      - ALBERTUS HOLLE (1834-1885) x REINIERA J. VAN MOTMAN (1853-1931), 1.4.1.4.
        Parenteelnummer I.4.6.4.
        - Stukken afkomstig van of betreffende R.J. Holle-van Motman, 1884-1886; 219; 1 omslag
          1860. Acte, Buitenzorg, 30 dec. 1884, betreffende huurcontract, voor drie-vierde van het land Sading Jamboe, van J.G.F. van Motman c.s., aan den heer P.C. van Motman, ten kantore van notaris Th.H. Jans, Buitenzorg.
          1861. RJH-vM, Duinauwe, Wassenaar, 24 feb. 1921, brief aan Eugène en Belle van Delden-Denninghoff Stelling (4.6.8.3).
          1862. Scheiding des boedels, Batavia, 18 juni 1886, van wijlen den Heere A. Holle en diens echtgenoote Vrouwe J.R. van Motman, voor notaris H.J. Meertens, Acte No. 73.
          1863. Extract, Batavia, 18 juni 1886, van [1862.].
          1864. Redres, Batavia, 2 juli 1886, van [1862.].
        - Stukken betreffende de boedelscheiding, 1885-1886; 220; 1 omslag
          1865. Correspondentie, 1886, betreffende de boedelscheiding.
        - Schrift met financiële zaken afkomstig van R.J. Holle-van Motman, 1885-1893; 221; 1 stuk
          1866. Financiën, 1885-1893.
        - Stukken betreffende financiën, 1919-1934; 222; 1 omslag
          1867. Aanteekenboek van Rijksbelastingen, RJH-vM, 1919-1923.
          1868. Afschrift van Akte tot Lastgeving, 's-Gravenhage, 12 juni 1894, door RJH-vM, op N.P. van den Berg (e.4.6.7). ten kantore van notaris H.W.F. Ligtenberg.
          1869. Memorie van aangifte successie, 's-Gravenhage, 1931, wegens de nalatenschap van RJH-vM, voor notaris G.J. van Gendt.
          1870. Financiën, 1931-1934, erven R.J. Holle-van Motman.
        - LOUISA ANNA HOLLE (1872-1931) x CORNELIS R.T. baron KRAIJENHOFF (1865-1948), 1.4.1.4.1.
          Parenteelnummer I.4.6.4.1.
          - Brieven afkomstig van C.R.T. Kraijenhoff, 1938; 223; 1 omslag
            1871. C.R.T. Kraijenhoff (e.4.6.4.1), Sabang, 19 jan. 1938, brief aan zijn schoonzuster Pauline Holle (4.6.4.3).
            1872. CRTK, Soerabaja, 7 febr. 1938, brief aan Pauline Holle.
            1873. CRTK, Soerabaja, 8 febr. 1938, brief aan Pauline Holle.
            1874. CRTK, Wonosobo, 15 febr. 1938, brief aan Pauline Holle.
            1875. CRTK, Bandoeng, Grand Hotel Preanger, 20 febr.1938, brief aan Pauline Holle.
            1876. CRTK, Bandoeng, Grand Hotel Preanger, 26 febr.1938, brief aan Pauline Holle.
            1877. CRTK, Batavia, Hotel Des Indes, 3 maart 1938, brief aan Pauline Holle.
            1878. CRTK, Medan, Hotel De Boer, 15 maart 1938, brief aan Pauline Holle.
        - GUILLAUME L.J. (Willy) HOLLE (1874-1955) x JOHANNA J.G. MAIER (1880-1965), 1.4.1.4.2.
          Parenteelnummer I.4.6.4.2.
          - Ingekomen brieven en andere stukken, 1920-1923; 224; 1 band
          - Stukken betreffende thee en theeondernemingen, ca. 1930-1936; 225; 2 stukken
            1880. GLJH, ongedateerd. Schrift met notities over 42 ondernemingen op Java.
            1881. GLJH, Wassenaar, 25 jan. 1936, Toelichting op de foto's. Beschrijving thee fabricage. Beschouwingen over moderne kwaliteitsbereiding van Thee.
          - ALBERTUS HOLLE (1904-1999) x HENRIËTTE C.A. VAN ERP (1906-1973), 1.4.1.4.2.1.
            Parenteelnummer I.4.6.4.2.1.
            - Kopie van beschrijving van zijn loopbaan (1e deel), 1998; 226; 1 stuk
              1882. Holle, A. 1998, Loopbaan van een rechterlijk ambtenaar en zijn gezin in Nederlandsch- Indië, 1930 - 1958 (concept 1e deel: Voorwoord; Bandoeng 1930 - 1934; Padang 1934 - 1936; verlof juli 1936 - maart 1937).
            - vervallen, 227
        - PAULINE HOLLE (1875-1938), 1.4.1.4.3.
          Parenteelnummer I.4.6.4.3.
          - Stukken betreffende Pauline Holle, 1915-1938; 228; 1 omslag
            1885. Uittreksel geboorteregister Wassenaar, PH, geb. Moendjoel (N.I.), 6 okt. 1875, afgegeven Wassenaar, 7 okt. 1915.
            1886. Krantenfoto, Bataviaasch Nieuwsblad, 11 febr. 1932, PH bij uitvoering opera "Boris Godounow" in Stadsschouwburg, Amsterdam
            1887. Uittreksel overlijdensregister, Menton, 5 april 1938, van overlijden 4 april 1938 van Pauline (Wilhelmine Louise?) Holle.
            1888. Handtekeningen van personen aanwezig bij de verassching van wijlen Mw. P. Holle in het Crematorium te Velsen, 12 april 1938.
            1889. Kistplaat, Pauline Holle, 6 October 1875 - 4 April 1938
            1890. Notitie door G.L.J. Holle, Wassenaar, 17 sept. 1938, verdeling aandeel wijlen P. Holle in de onverdeelde boedel van de Erven R.J. Holle-van Motman (e.4.6.4).
        - ALBERTINE A. HOLLE (1881-1964) x ADOLF BROESE VAN GROENOU (1880-1961), 1.4.1.4.4.
          Parenteelnummer I.4.6.4.4.
          - Afschriften en uittreksels van akten betreffende Albertine Holle en Adolf van Groenou, 1905-1925, 1961; 229; 1omslag
            1891. Extract, Djokjakarta, 4 jan. 1880, geboorteregister, geboorte ABvG.
            1892. Uittreksel, Soekaboemi, 30 maart 1881, geboorteregister, geboorte-akte AAH.
            1893. Bewijs van Nederlanderschap AAH, geb. Soekaboemi, 26 maart 1881.
            1894. Uittreksel huwelijksakte, 's-Gravenhage, 25 april 1905, AAH x ABvG.
            1895. Trouwboekje, 's-Gravenhage, 25 april 1905, AAH x ABvG.
            1896. Uittreksel, 's-Gravenhage, 19 mei 1961, overlijdensakte ABvG.
      - PAULINE W.L. HOLLE (1837-1902) x WILLEM F. HOOGEVEEN (1830-1882), 1.4.1.5.
        Parenteelnummer I.4.6.5.
        - Stukken betreffende aanstellingen en benoemingen van Willem F. Hoogeveen, 1848-1865; 230; 1 omslag
          1897. Extract, Batavia, 6 dec. 1830, Geboorteregister Residentie Batavia, No.159, geboren Willem Frederik Hoogeveen, zn. van Hendrik Johannes Hoogeveen, griffier van de beide Hooge gerechtshoven van Nederlandsch Indië, wonende op het Koningsplein, en Maria Johanna van Zeijll.
          1897.a Anon., Bijvoegsel der ..., 6 dec. 1848, met o.a., verkoop huis aan Koningsplein en boedel van Mr. H.J. Hoogeveen.
          1898. Minister van Koloniën E.B. van den Bosch, 's-Gravenhage, 23 juni 1849, brief aan WFH, student aan de Kon. Academie te Delft, belofte tot aanbeveling aan de GG ter plaatsing in 's lands dienst.
          1899. Minister van Koloniën E.B. van den Bosch, 's-Gravenhage, 14 juli 1849, brief aan WFH, student aan de Kon. Academie te Delft, akkoord terugreis naar Indië, met de Maasstroom, gezagvoerder M. Kaleshoek.
          1900. WFH, najaar 1849, afschrift van brief aan de GG van N.I., sollicitatie tot klerk.
          1901. Minister van Koloniën Pahud, 's-Gravenhage, 13 dec. 1849, afschrift van brief aan vrouwe M.J. van Zeijll, weduwe van H.J. Hoogeveen, WFH nog niet aangenomen, maar op wachtgeld van f. 100,- 's maands met het radicaal van Oost-Indisch Ambtenaar der 3e kl., vanaf 20 maart 1850.
          1902. Stamboek der Nederlandsch Indische Ambtenaren 1850, WFH in Nederlandsch Indische dienst getreden, 20 maart 1850, als klerk bij de Directie der Producten en Civiele Magazijnen, doch zonder eenige bezoldiging. (WFH had gedurende 3 jaren de lessen van de Delftsche Akademie bijgewoond, doch heeft toen door omstandigheden onafhankelijk van zijnen wil zijne studien moeten staken. WFH verstaat en spreekt, leest en schrijft Frans, Hollandsch, Engelsch, Duits, Javaansch, Maleisch en Soendaneesch.)
          1903. Extract, Batavia, 15 mei 1850, Register der Apostillaire Dispositien van den Minister van Staat Gouverneur-Generaal van Ned. Indië, No. XIII, men zal rekening houden met request van WFH tot plaatsing.
          1904. Extract, Batavia, 28 dec. 1850, Directie der Producten en Civiele Magazijnen, No. 7140, aanstelling WFH tot klerk bij deze Directie op een bezoldiging van f. 50,- 's maands; WFH heeft alle blijken van geschiktheid voor de dienst van het Gouvernement.
          1905. Extract, Batavia, 31 aug. 1851, Register Apostellaire Dispositien van den GG, No. IV: WFH krijgt f. 100,- 's maands.
          1906. Extract, Buitenzorg, 4 jan. 1852, Register Besluiten GG, No.2, Buitenzorg, benoeming WFH tot 3e commies voor f. 150,- 's maands, bij DPCM. Met diploma.
          1907. Extract, Buitenzorg, 22 okt. 1852, Register der Apostillaire Dispositien der GG, No. III, vrijstelling bepaalde examens voor WFH en H.J.F. Dinger.
          1908. Certificaat, Batavia, 30 nov. 1852, betreffende onderzoek door o.a. de Gouvernementsschool te Weltevreden naar de bekwaamheden van WFH, 3e commies DPCM om te kunnen worden geplaatst bij het kader der Landelijke Inkomsten en Kultures: geslaagd met bijlagen.
          1909. Extract, Buitenzorg, 6 maart 1853, Register Besluiten GG, No.7, benoeming WFH tot 2e commies Directie Generaal Financien, voor f. 220,- 's maands. Met diploma.
          1910. Extract, Buitenzorg, 19 mei 1853, Register Besluiten GG, No.2, benoeming WFH ambtenaar 2e kl. Binnenlandsch Bestuur bij Landelijke Inkomsten en Kultures op Java voor f.225,- 's maands.
          1911. Extract, Batavia, 24 mei 1853, Register Besluiten Directeur der Kultures, No.21, benoeming WFH als hierboven, in de residentie Kadoe.
          1912. Extract, Batavia, 21 aug. 1854, Register Besluiten GG, No.1, Benoeming WFH tot controleur 2e kl. Landelijke Inkomsten en Kultures op Java. Met diploma.